【裁判字號】    92,簡上,81
【裁判日期】    920725
【裁判案由】    違反著作權法
【裁判全文】
臺灣桃園地方法院刑事判決                          九十二年度簡上字第八一號
    上  訴  人  臺灣桃園地方法院檢察署檢察官
    被      告  乙○○
右列上訴人因被告違反著作權法案件，不服本院桃園簡易庭九十一年度桃簡字第一０
六０號九十一年十二月十九日所為第一審判決（聲請簡易處刑案號：台灣桃園地方法
院檢察署九十一年度偵字第一五二二七號），提起上訴，及移
字第一二一五號），本院管轄之第二審地方法院合議庭判決如左：
    主  文
原判決撤銷。
乙○○共同擅自以重製之方法侵害他人之著作權，處有期徒刑玖月。緩刑參年。
扣案如附表一、二之盜版音樂光碟片共貳佰玖拾玖片均沒收。
    事  實
一、乙○○明知如附表一之錄音著作光碟片（ＣＤ），分係滾石國際音樂股份有限公
    司（下稱滾石公司）、華納國際音樂股份有限公司（下稱華納公司）、艾迴股份
    有限公司（下稱艾迴公司）、環球國際唱片股份有限公司（下稱環球公司）、新
    力哥倫比亞音樂股份有公司（下稱新力公司）、豐華唱片股份有限公司（下稱豐
    華公司）、福茂唱片音樂股份有限公司（下稱福茂公司）、博德曼股份有限公司
    （下稱博德曼公司）、科藝百代股份有限公司（下稱科藝百代公司）、魔岩唱片
    股份有限公司（下稱魔岩公司）、華研國際音樂股份有限公司（下稱華研公司）
    享有錄音著作權或發行權之著作物，並明知如附表二之音樂著作光碟片，係華納
    公司、新力公司、博德曼公司等多家公司，擁有著作權之著作物，非經前揭公司
    之同意或授權，不得擅自重製、散布或意圖營利而交付。詎乙○○竟基於意圖營
    利而散布上開盜版光碟片之概括犯意，自民國九十一年七月中旬間某日起，至九
    十二年一月二日止，先向真實姓名年籍不詳，綽號為「楊嫂」之成年女子以每片
    新台幣（下同）二十元之代價購入盜版音樂光碟片，隨即在桃園縣楊梅鎮、龍潭
    鄉、台北縣鶯歌鎮等地夜市及舞廳門口，連續以每片五十元之代價販售予不特定
    人牟利。乙○○復自九十一年九月間某日起，另基於同上概括犯意，並與其女友
    丙○○（另案審理）基於擅自重製盜版音樂光碟片之犯意聯絡，將真實姓名年籍
    不詳，綽號為「阿俊」之成年友人所贈送之舞曲光碟片，以燒錄機燒錄之方式，
    在丙○○位於桃園縣中壢市○○路○段四一一號六樓之五住處及某友人位於桃園
    縣平鎮市之住處等地，共同重製如附表二之音樂光碟片，再以每片一百元之代價
    販售與不特定人牟利。嗣分別於九十一年八月十四日二十二時十分，於台北縣泰
    山鄉○○村○○路一號查獲乙○○，並於其所駕駛之車牌號碼ＬＦ—４１１９號
    自用小客貨車後車廂內起出如附表一之盜版音樂光碟總計二百九十一片；復於九
    十二年一月二日十九時二十五分於桃園縣龍潭鄉○○路北二高橋下夜市查獲乙○
    ○及丙○○，並扣得如附表二之盜版音樂光碟片共八片。
二、案經如附表一、二所示之各公司訴由國道公路警察局第一警察隊移送台灣桃園地
    方法院檢察署檢察官偵查後聲請簡易判決處刑暨桃園縣警察局平鎮分局報告台灣
    桃園地方法院檢察署檢察官移送併辦。
    理  由
一、訊據被告乙○○對於上揭犯行均坦承不諱，核與共犯丙○○證述相符，又上開扣
    案之音樂光碟片均係盜版物等情，業據如附表一、二所示之滾石公司、華納公司
    、艾迴公司、環球公司、新力公司、福茂公司、博德曼公司、科藝百代公司、魔
    岩公司及華研公司共同委任之代理人丁○○、甲○○分別於偵查中及本院審理中
    指訴稽詳（見本院九十二年五月六日審理筆錄第五、六頁），並有各該公司之經
    濟部公司執照及臺北市政府營利事業登記證各乙份、證物清冊、被侵害著作物原
    本音樂光碟封面、權利證明及現場照片附卷足參。
二、又如附表一、二所示侵害著作權之音樂光碟片均為侵害著作權人之盜版物，業據
    被告自陳無訛，且如附表一之光碟片（九十一年度保管字第三九二五號）：封面
    印刷粗糙，發行公司及地址均為虛構，無防偽標誌。光碟片無來源識別碼。經播
    放結果內容與封面專輯名稱相同，但音質較差；又如附表二之光碟片（九十二年
    度保管字第五六號）：為可錄式光碟（ＣＤ—Ｒ），封套及光碟表面均無歌曲曲
    目或專輯名稱。經播放結果，內容為舞曲等情，業據本院勘驗無訛，並製有勘驗
    筆錄二份附卷可稽。復參諸該販售之價格顯較正版價格便宜甚多，亦可佐證之。
    可見扣案之音樂光碟片均係盜版之重製物無訛。
三、至於被告雖一度於偵查中辯稱於九十一年八月十四日扣案之如附表一盜版光碟片
    係友人所贈送，伊打算拿去贈與親戚朋友，並非伊所販售之盜版光碟片云云。惟
    查：上開扣案光碟片均係被告所有乙節，業據伊於警訊中坦承不諱，且斯時隻字
    未提及友人贈送之情，而被告對於究係何人贈送則支吾其詞、語焉不詳，且上開
    光碟片多達二百九十一片，市價至少超過一萬四千餘元，且專輯種類多達四十八
    種，又被告於偵查中供稱已受贈約一星期仍原封不動放於車上，衡此諸節，均大
    違常情，所辯難以採信。復徵諸上開光碟片係於被告所駕之自用小客貨車上查獲
    ，應認上開扣案光碟片即係被告資為販售所用之物。
四、此外復有扣得如附表一、二所示之盜版音樂光碟片扣案及台灣桃園地方法院檢察
    署檢察官勘驗筆錄一份附卷可稽。從而本件事證明確，被告犯行，堪予認定。
五、查被告明知扣案之音樂光碟片均係侵害他人著作權之物，竟仍意圖營利而販售予
    不特定人，核其所為係違反著作權法第八十七條第二款之規定，視為侵害著作權
    ，應依違反著作權法第九十三條第三款之罪論處，其意圖散布而陳列上開盜版音
    樂光碟之低度行為，為意圖營利而交付之高度行為所吸收，不另論擬。又其與女
    友丙○○擅自以燒錄機重製如附表二之音樂光碟片部分，另犯同法第九十一條第
    一項之擅自以重製方法侵害他人著作財產權罪。被告先後多次意圖營利而交付盜
    版光碟片之犯行，均時間緊接，方法相同，顯係基於概括犯意為之，為連續犯，
    應依刑法第五十六條規定論以一罪，並加重其刑。另就重製如附表二盜版光碟片
    部分犯行，所犯擅自重製罪及以意圖營利而交付盜版著作物而侵害他人著作權罪
    ，二罪之間，有方法、結果之牽連關係，應依刑法第五十五條之規定，從一重之
    擅自以重製方法侵害他人之著作財產權罪處斷。且就此部分，被告與丙○○間有
    犯意之聯絡及行為分擔，為共同正犯。雖公訴人就被告侵害如附表二所示著作物
    之著作權部分，於起訴時不及論述，而無庸變更其起訴法條，僅附此敘明。公訴
    人雖僅就被告於九十一年八月十四日前之犯行提起公訴，然檢察官就犯罪事實一
    部起訴者，其效力及於全部，本件被告其餘部分之犯罪事實，與前揭論罪科刑之
    部分，有連續犯及牽連犯之關係，已如前述，本院自應就屬於裁判上一罪之部分
    一併加以審判。原審未及斟酌被告於九十一年八月十四日查獲後之犯行，自有未
    合，自屬無可維持，是公訴人據此聲明上訴，為有理由，自應由本院將原判決撤
    銷改判。爰審酌被告販售盜版光碟之犯罪動機、目的、手段、犯罪所生之危害及
    被告犯罪後之態度等一切情狀，量處如主文第二項所示之刑，以示懲儆。末查被
    告前未曾受有期徒刑以上刑之宣告，有台灣桃園地方法院檢察署刑案資料查註紀
    錄表附卷可稽，此次因一時失慮，偶罹刑典，經此偵審教訓，應知警惕而無再犯
    之虞，本院因認暫不執行其刑為當，爰併宣告緩刑三年，用啟自新。
六、扣案如附表一、二之非法重製音樂光碟片二百九十一片、八片，均係被告所有供
    犯罪所用之物，業經被告供承在卷，應依刑法第三十八條第一項第二款之規定沒
    收。
據上論斷，應依刑事訴訟法第四百五十五條之一第三項、第三百六十九條第一項前段
、第三百六十四條、第二百九十九條第一項前段，著作權法第九十一條第一項、第九
十三條第三款、第八十七條第二款，刑法第十一條前段、第二十八條、第五十六條、
第五十五條、第七十四條第一款、第三十八條第一項第二款，判決如主文。
本案經檢察官錢明婉到庭執行職務。
中      華      民      國    九十二    年      七      月    二十五    日
                                臺灣桃園地方法院刑事第一庭
                                    審判長法  官  吳爭奇
                                          法  官  胡芷瑜
                                          法  官  陳永來
右正本證明與原本無異。
不得上訴。
                                          書記官  洪明媚
中      華      民      國    九十二    年      七      月    二十五    日
附論罪科刑依據之法條：
著作權法第九十一條
擅自以重製之方法侵害他人之著作財產權者，處六月以上三年以下有期徒
刑，得併科新台幣二十萬元以下罰金。
意圖銷售或出租而擅自以重製之方法侵害他人之著作財產權者，處六月以
上五年以下有期徒刑，得併科新台幣三十萬元以下罰金。
著作權法第九十三條
有下列情形之一者，處二年以下有期徒刑，得併科新台幣十萬元以下罰金
︰
一  侵害第十五條至第十七條規定之著作人格權者。
二  違反第七十條規定者。
三  以第八十七條各款方法之一侵害他人之著作權者。
著作權法第八十七條
有下列情形之一者，除本法另有規定外，視為侵害著作權或製版權︰
一  以侵害著作人名譽之方法利用其著作者。
二  明知為侵害著作權或製版權之物而散布或意圖散布而陳列或持有或意
    圖營利而交付者。
三  輸入未經著作財產權人或製版權人授權重製之重製物或製版物者。
四  未經著作財產權人同意而輸入著作原件或其重製物者。
五  明知係侵害電腦程式著作財產權之重製物而仍作為直接營利之使用者
    。
附表：


司法院資訊處製作；財團法人民間司法改革基金會備份。
